【裁判字號】    90,交易,93
【裁判日期】    900329
【裁判案由】    過失傷害
【裁判全文】
臺灣高雄地方法院刑事判決                            九十年度交易字第九三號
    公  訴  人  臺灣高雄地方法院檢察署檢察官
    被      告  乙○○
右列被告因過失傷害案件，經檢察官提起公訴（八十九年度偵字第二一七二七號），
本院判決如左：
    主  文
乙○○因過失傷害人，處拘役貳拾日，如易科罰金，以佰元折算壹日。
    事  實
一、乙○○考領有普通小型車駕駛執照，於民國八十九年七月二十三日五時三十分許
    ，駕駛車牌號碼Ｄ八─六六九六號自用小客車，沿高雄市苓雅區○○○路由南往
    北方向行駛，行經時速限制為每小時五十公里之中山二路外側快車道，與設有燈
    光號誌之苓雅二路交叉口時，理應注意車輛行駛時，駕駛人應注意車前狀況，並
    隨時採取必要之安全措施，又行車速度應依標誌之規定，不得超速行駛，而依當
    時情形，並無不能注意之情事，詎竟疏未注意，於通過前開交岔路口時，以時速
    六十公里之速度超速行駛，致其所駕駛之前開自用小客車右前保險桿撞及沿苓雅
  二路由東往西方向行駛，由甲○○所騎乘之車牌號碼ＹＺＯ─六０五號輕型機車
    ，致甲○○人車倒地，甲○○因此受有右肩挫傷併兩膝部捻挫傷併踝部傷口併兩
    足部挫傷等傷害。
二、案經甲○○訴由台灣高雄地方法院檢察署檢察官偵查起訴。
    理  由
一、訊據被告乙○○固坦承於前揭時地發生車禍事故，告訴人甲○○並因此受有傷害
    ，惟矢口否認有過失傷害犯行，辯稱：「伊當時是搶黃燈，不是闖紅燈，且不知
    時速限制是五十公里，是甲○○來撞伊，伊沒有過失」云云。惟查，被告與告訴
    人就案發當時之燈號號誌互指對方闖紅燈，因之高雄市政府建設局行車事故鑑定
    委員就本件交通事故未為鑑定，此有該委員會八十九年九月十四日八九高市車鑑
    字第六０七０號函在卷可按，然由被告於警訊、本院審理時均坦承案發當時車速
    約六十公里，對照其前開搶黃燈之辯解，顯見案發當時被告之自用小客車係在高
    速行駛中，又卷附道路交通事故調查報告表亦載明案發現場限速為五十公里，再
    者，告訴人亦提出郭文仁骨科診斷證明書、前開機車車損修理證明書為證，足認
    被告前開辯解為避重就輕之詞。
二、按行車速度應依標誌之規定；汽車行駛時，駕駛人應注意車前狀況，並隨時採取
    必要之安全措施，道路交通安全規則第九十三條第一項前段、第九十四條第三項
    分別定有明文。此為汽車駕駛人之被告所應注意且能注意之義務，被告既考領有
    普通小型車駕駛執照，就此自應知之甚詳，惟其無不能注意之情事，竟未依標誌
    之規定，以六十公里之時速超速行駛，又疏未注意車前人、車動態，以致發生本
    件交通事故，其駕駛行為有過失至為明顯。又告訴人因本件交通事故受有右肩挫
    傷併兩膝部捻挫傷併踝部傷口併兩足部挫傷等傷害，已如前述，告訴人所受之傷
    害既因被告之過失行為所致，二者間即有相當之因果關係。從而本件事證已明，
    被告犯行洵堪認定。
三、核被告所為，係犯刑法第二百八十四條第一項前段之過失傷害罪。爰審酌被告犯
    後猶飾言卸責，復未與告訴人達成民事和解，惟前未曾受有有期徒以上刑之宣告
    ，此有台灣高雄地方法院檢察署刑案資料查註紀錄表、台灣高等法院被告全國前
    案紀錄表在卷可按，素行尚稱良好，及告訴人所受傷害等一切情狀，量處如主文
    所示之刑，並諭知易科罰金之折算標準。
據上論斷，應依刑事訴訟法第二百九十九條第一項前段，刑法第二百八十四條第一項
前段、第四十一條第一項、罰金罰鍰提高標準條第一條前段、第二條判決如主文。
中      華      民      國    九十      年      三      月    二十九    日
                                    臺灣高雄地方法院交通法庭
                                        法  官  曾 逸  誠
右正本證明與原本無異。
如不服本判決，應於判決送達後十日內，向本院提出上訴狀。
                                       書記官    許玉城
中    華    民    國      九十      年      三      月      二十九      日
附錄本判決論罪之法條：
刑法第二百八十四條第一項前段
因過失傷害人者，處六月以下有期徒刑、拘役或五百元以下罰金。致重傷者，處一年
以下有期徒刑、拘役或五百元下罰金。


司法院資訊處製作；財團法人民間司法改革基金會備份。
